【裁判字號】    98,簡上,169
【裁判日期】    990624
【裁判案由】    拆屋還地
【裁判全文】
臺灣桃園地方法院民事判決             98年度簡上字第169號
上  訴  人  甲○○
訴訟代理人  呂理胡律師
            唐永洪律師
被上訴人    丙○○
            乙○○
            丁○○
上三人共同
訴訟代理人  黃政雄律師
上列當事人間請求拆屋還地事件，上訴人對於中華民國97年6 月
18日本院桃園簡易庭96年度桃簡字第1789號第一審判決提起上訴
，並聲請就假執行部分先為辯論及裁判，本院於民國99年6 月10
日言詞辯論終結，判決如下：
    主  文
原判決主文第一項所命之給付，准上訴人以新台幣捌萬捌仟柒佰
玖拾伍元預供擔保後，得免為假執行。
    事實及理由
一、上訴人主張：原審於判決主文第1 項，判命上訴人應將坐落
    桃園縣龜山鄉○○段436 地號內如附圖所示B 部分面積1.83
    平方公尺土地上之磚造建物、C 部分面積1.18平方公尺土地
    上之鐵皮建物拆除，將該部分土地交還被上訴人，並依職權
    宣告假執行。惟上訴人對於上開土地確有合法占有權源，故
    不服原審判決而提出上訴，然被上訴人已就上開判決聲請強
    制執行程序而繼續進行中，為免強制執行程序之繼續進行將
    使上訴人受有難以回復之損害，爰依民事訴訟法第455 條規
    定聲請就假執行部分先為辯論，求為願供擔保聲請宣告免為
    假執之判決等語。並聲明：就原審判決所命之給付，願供擔
    保，請准宣告免為假執行。
二、被上訴人則以：本件強制執行程序尚未執行完畢，原審判決
    主文第1 項中C 部分面積1.18平方公尺土地上之鐵皮建物業
    經拆除，因為是違章建築，所以可能係他人報拆等語，並聲
    明：請求駁回上訴。至於上訴人聲請就假執行上訴部分先為
    辯論及裁判，請鈞院依法斟酌。
三、按第二審法院應依聲請，就關於假執行之上訴，先為辯論及
    裁判，民事訴訟法第455 條定有明文。又前開規定準用於簡
    易程序之上訴程序，亦為民事訴訟法第436 條之1 第3 項所
    明定。次按法院得依聲請或依職權，宣告被告預供擔保，或
    將請求標的物提存而免為假執行，此於第二審程序準用之，
    民事訴訟法第463 條、第392 條第2 項分別定有明文。又按
    民事訴訟法第427 條第1 項至第4 項訴訟適用簡易程序所為
    被告敗訴之判決，法院應依職權宣告假執行，同法第389 條
    第1 項第3 款亦有明定。經查，本件係就民事訴訟法第427
    條第1 項至第4 項訴訟適用簡易程序為上訴人敗訴之判決，
    原判決依上揭規定，依職權宣告被上訴人得逕為假執行而未
    酌定擔保金額，於法並無不合。而上訴人主張本件業經強制
    執行，且尚未執行完畢之事實，業經本院依職權調閱本院97
    年度司執字第76327 號卷宗，核閱無訛，且為被上訴人所不
    爭執，又本件上訴人就原審所為其敗訴判決部分，陳明願供
    擔保，請求宣告免為假執行，核無不合，應予准許，爰酌定
    如主文所示相當之擔保金額命上訴人預供擔保後，得免為假
    執行。
四、據上論結，本件假執行之上訴為有理由，依民事訴訟法第43
    6 條之1 第3 項、第455 條、第450 條、第463 條、第392
    條第2 項，判決如主文。
中    華    民    國    99    年     6    月    24    日
                  民事第一庭  審判長法官  郭琇玲
                              法      官  范明達
                              法      官  陳婉玉
以上正本係照原本作成
本判決不得上訴。
中    華    民    國    99    年    06    月    24    日
                              書  記  官  利冠蔚

司法院資訊處製作；財團法人民間司法改革基金會備份。
